---
title: "2.kmean聚类"
author: "Affluence Tan"
date: "December 30, 2016"
output: html_document
---

```{r setup, include=FALSE}
knitr::opts_chunk$set(echo = TRUE)
```

## 简单理解聚类

聚类是一种无监督学习，你不必提前知道被划分的组是什么样的，甚至可能不知道你能找到什么，所以，聚类是用来发现而不是预测。

### 什么是K均值聚类

* 选择k个初始的类中心，类中心是可以随机选择的。
* 将其中样本分配到最近的类中心，距离定义类似于KNN。
* 计算每个类的质心，质心可以通过各个类的均值得到。
* 根据新的质心重新分配样本。
* 迭代第三，四步，直到质心不在移动。
* 变量要求是连续变量。

### 如何选择k

如果没有先验的知识，经验建议为$\sqrt{n/2}$，其中n表示样本数量。

## R实战

### 获取数据集

在研究聚类问题的时候，我们一般需要结合业务来选择K，这里为了学习，使用R语言自带的著名的iris数据集来研究聚类问题。iris是法国的国花鸢尾花，我们先加载数据集。
```{r iris dataset}
str(iris)
summary(iris)
```
可以看到，前4个变量分别是萼片的长，宽和花瓣的长，宽。最后的一个Species是iris这个花的分类，可以看到一共有三类，每个类有50个样本。在做聚类研究的时候，可以把先这个变量去掉，同时，与KNN类似的，要将变量标准化。

### 整理数据集
```{r iris nomalization}
# Nomalize iris data
iris_n <- as.data.frame(scale(iris[-5]))
```

###训练数据集
根据上面的探索，我们已经知道这个数据集可以分成3类了，所以k为3。在一般实际的案例中，k的值要通过业务来判断。
```{r training a model on the data}
 iris_clusters <- kmeans(iris_n,3)
```

###评估模型
评估聚类的结果是主观的，最终要看聚类的结果是不是对分析实际业务有用。可以先看一下每个cluster的大小和质心。
```{r Evaluating model performance 1}
# look at the size of the clusters
iris_clusters$size

# look at the cluster centers
iris_clusters$centers
```
我们把原始的Species变量求平均，与上面的质心对比一下。
```{r message=FALSE,warning=FALSE}
library(dplyr)
```
```{r Evaluating model performance 2}
iris_n$Species <- iris$Species
iris_by_species <- group_by(iris_n,Species) %>% summarise_each(funs(mean(.)))
iris_by_species
```
对比一下数据可以看出，聚类结果里面的1对应的是versicolor，聚类结果里面的2对应的是virginica，聚类结果里面的3对应的是setosa。当然，在现实的案例中，这些分类及名称通常要我们自己定义。

###模型改进

kmean与KNN的改进方式类似。当然，除了kmean，聚类的方法还有很多，比如层次聚类。


